【裁判字號】    98,撤緩更,37
【裁判日期】    981026
【裁判案由】    聲請撤銷緩刑
【裁判全文】
臺灣臺中地方法院刑事裁定            98年度撤緩更字第37號
聲  請  人  臺灣臺中地方法院檢察署檢察官
受  刑  人  甲○○
上列聲請人因受刑人過失致死等案件，聲請撤銷緩刑之宣告（98
年度執聲字第2417號），經本院於民國98年7月28日以98年度撤
緩字第147號裁定後，受刑人不服，提起抗告，經臺灣高等法院
臺中分院於98年9月10日以98年度抗字第915號裁定撤銷發回，本
院更為裁定如下：
    主  文
聲請駁回。
    理  由
一、聲請意旨略稱：查受刑人甲○○因過失致死等案件，經臺灣
    高等法院臺南分院於98年2月25日以97年度交上易字第766號
    、臺灣雲林地方法院97年度交易字第83號（臺灣雲林地方法
    院檢察署97年度偵字第1735號）判處有期徒刑8月，緩刑5年
    ，並應先於98年3月1日給付新臺幣（下同）30萬元，其餘17
    0萬元分期給付，於98年2月25日確定在案。惟受刑人於98年
    3月1日即未給付30萬元，經函文及電話通知，均無回應，受
    刑人甲○○已嚴重違反緩刑所附條件，顯然違反刑法第74條
    第2項第3款所定之負擔，情節重大，依同法第75條之1第1項
    第4款規定，依法聲請撤銷其緩刑之宣告等語。
二、按緩刑制度設計之本旨，除可避免執行短期自由刑之流弊外
    ，主要目的係在獎勵惡性較輕者使其遷善，而經宣告緩刑後
    ，若有具體事證足認受宣告者並不因此有改過遷善之意，即
    不宜給予緩刑之寬典，乃另有撤銷緩刑宣告制度。又受緩刑
    之宣告而違反刑法第74條第2項第1款至第8款所定負擔情節
    重大者，足認原宣告之緩刑難收其預期效果，而有執行刑罰
    之必要者，得撤銷其宣告，刑法第75條之1第1項第4款固有
    明文規定。惟考其立法意旨略以：修正條文第74條第2項增
    列法院於緩刑期間內，得命犯罪行為人於緩刑期內應遵守之
    事項（例如向被害人支付相當數額、向公庫支付一定之金額
    、接受精神、心理輔導、提供義務勞務或其他為預防再犯之
    事項），明定違反該條所定事項情節重大者，得撤銷其緩刑
    宣告，以期週延，且本條採用裁量撤銷主義，賦與法院撤銷
    與否之權限，實質要件即以「足認原宣告之緩刑難收其預期
    效果，而有執行刑罰之必要」，供作審認之標準。至於所謂
    「情節重大」，係指：受判決人顯有履行負擔之可能，而隱
    匿或處分其財產、故意不履行、無正當事由拒絕履行或顯有
    逃匿之虞等情事而言。準此，上揭「得」撤銷緩刑之情形，
    法官應依職權本於合目的性之裁量，妥適審酌被告於緩刑期
    間內違反應遵守事項之情節是否重大，是否已難收其預期之
    效果，而確有執行刑罰之必要，此與刑法第75條第1項所定2
    款要件，有一具備，即毋庸再行審酌其他情狀，應逕予撤銷
    緩刑之情形不同，先予敘明。
三、經查：
（一）受刑人甲○○因過失致死等案件，前經臺灣雲林地方法院
      於97年10月29日以97年度交易字第83號（起訴案號：臺灣
      雲林地方法院檢察署97年度偵字第1735號）判處有期徒刑
      8月；上訴後，經臺灣高等法院臺南分院於98年2月25日以
      97年度交上易字第766號判決上訴駁回，及諭知緩刑5年，
      並於緩刑宣告時，依刑法第74條第2項第3款規定，命受刑
      人應給付被害人家屬詹朱秋香、乙○○、詹旻芳、詹淑婷
      等人200萬元，給付方式：除於98年3月1日給付30萬元外
      ，其餘170萬元自98年4月起，於每月20日給付3萬元，直
      至全部清償完畢為止，如一期未付，視為全部到期確定在
      案等情，有臺灣雲林地方法院97年度交易字第83號、臺灣
      高等法院臺南分院97年度交上易字第766號判決書、臺灣
      高等法院被告前案紀錄表各1份在卷可稽。嗣臺灣雲林地
      方法院檢察署依上開判決內容，先於98年4月6日以雲檢家
      自98執緩43字第9035號函通知受刑人提出履行緩刑條件之
      證明文件，惟因遲未提出，遂於98年6月16日以電話聯絡
      受刑人，亦無法與受刑人取得聯繫；另被害人家屬方面表
      示受刑人迄今均未履行緩刑條件等情，固有卷附之上開函
      文及送達證書、法務部戶役政連結作業系統、臺灣雲林地
      方法院檢察署刑事執行案件進行單等可參，則受刑人雖有
      違反刑法第74條第2項第3款所定負擔之情事，然依前開說
      明，可知法院仍應審認其所違反之情節是否重大，足認原
      宣告之緩刑難收其預期效果，而有執行刑罰之必要者為限
      ，始得依前開規定撤銷其所受之緩刑宣告。
（二）查受刑人甲○○於本件緩刑宣告後，被害人家屬因再對受
      刑人等提起民事訴訟，請求連帶賠償損害，嗣再經雙方於
      98年7月8日成立和解，和解條件為：受刑人應與其父母洪
      昭、邱秀陳連帶給付被害人家屬詹朱秋香、乙○○、詹
      旻芳、詹淑婷等人125萬元，於98年7月8日給付30萬元（
      當場交付發票日98年9月10日、金額30萬元、發票人洪堯
      堂支票1紙），及自98年8月8日起至101年7月8日止，於每
      月8日各給付1萬元，至101年8月8日起於每月8日各給付1
      萬5千元，至清償完畢為止，如一期不給付，視為全部到
      期等情，有受刑人所提出之臺灣雲林地方法院98年度訴字
      第50號損害賠償事件和解筆錄1份在卷可參。而受刑人甲
      ○○至98年10月為止確有遵照上開和解筆錄履行，該受刑
      人甲○○於98年7月8日和解成立時當場所交付之30萬元支
      票已於同年9月10兌現，另於98年8月8日開始每月應給付
      之1萬元，已於98年8月11日、同年9月8日、10月9日以邱
      秀晨、洪昭名義匯款給付，迄今已經給付3期共3萬元予
      被害人家屬等情，業據被害人家屬乙○○於本院98年10月
      22日訊問時陳述明確，並有其當庭所提出匯款資料一份附
      卷可佐，則受刑人雖未依緩刑條件給付賠償金額，然並非
      故意違反不為給付或無正當事由拒絕履行，且受刑人事後
      亦確實依嗣後與被害人家屬所成立之和解條件履行，足徵
      受刑人違反上開應遵守之事項情節尚非重大，尚難以此認
      定受刑人所受緩刑之宣告難收其預期效果，而有非經入監
      執行無以懲戒或矯正之情形，是檢察官聲請撤銷緩刑之宣
      告，核無理由，應予駁回。
據上論斷，爰依刑事訴訟法第220條，裁定如主文。
中    華    民    國    98    年    10    月    26    日
                            刑事第八庭法  官  洪俊誠
以上正本證明與原本無異。
如不服本裁定，應於送達後5日內，向本院提出抗告狀。
                                      書記官  蕭榮峰
中    華    民    國    98    年    10    月    26    日


司法院資訊處製作；財團法人民間司法改革基金會備份。
